Contato

+5524992078862 (Mobile) guilhermescponte@hotmail.co m

www.linkedin.com/in/ guilhermeponte7 (LinkedIn) github.com/gponte7 (Portfolio)

Principais competências

React.js TypeScript CSS

Guilherme Ponte

Frontend Developer - ReactJS | NextJS | TypeScript | CSS | Tailwind CSS | Styled-Components

Petrópolis, Rio de Janeiro, Brasil

Resumo

Sou técnico em tecnologia da informação com experiência de mais de um ano focado principalmente em desenvolvimento front-end, especialmente em ReactJS e tecnologias utilizadas junto ao mesmo.

Dê uma olhada em alguns projetos que desenvolvi no meu Github: https://github.com/gponte7

Experiência

CRUD Analítica Frontend Developer setembro de 2023 - Present (5 meses)

Rede Santa Catarina

5 anos 10 meses

Recepcionista março de 2019 - Present (4 anos 11 meses)

Petrópolis, Rio de Janeiro, Brasil

Aprendiz

abril de 2018 - março de 2019 (1 ano)

Petrópolis, Rio de Janeiro, Brasil

Formação acadêmica

CPTI - Centro de Educação Profissional em Tecnologia da Informação

Técnico, Tecnologia da Informação · (2014 - 2016)